【裁判字號】    99,聲,273
【裁判日期】    990325
【裁判案由】    返還提存物
【裁判全文】
臺灣桃園地方法院民事裁定               99年度聲字第273號
聲  請  人  總昌配管材料有限公司
法定代理人  甲○○
相  對  人  龍瑋設計工程有限公司
法定代理人  丁○○原名：廖日.
            乙○○
            丙○○
上列當事人聲請返還提存物事件，本院裁定如下：
    主  文
本院九十二年度存字第二一五號提存事件聲請人所提存之擔保金
新台幣玖萬元，准予返還。
    理  由
一、按訴訟終結後，供擔保人證明已定20日以上之期間，催告受
    擔保利益人行使權利而未行使者，法院應依供擔保人之聲請
    ，以裁定命返還其提存物，民事訴訟法第104 條第1 項第3
    款前段定有明文。又該條之規定，於其他依法令供訴訟上之
    擔保者，準用之，同法第106 條亦定有明文。而此所謂訴訟
    終結，應從廣義解釋，包括撤銷假扣押或假處分裁定及執行
    程序終結在內。
二、本件聲請意旨略以：聲請人前遵本院92年度全字第33號假扣
    押裁定，以本院92年度存字第215 號提存事件提存新台幣9
    萬元為擔保，對債務人財產實施假扣押在案，經本院以92年
    度執全字第191 號假扣押執行事件受理在案。茲因聲請人已
    聲請撤銷上開假扣押裁定，經本院以96年度全聲字第473 號
    裁定撤銷本院92年度全字第33號假扣押裁定在案，聲請人另
    亦撤回上開假扣押執行，復於上開執行程序終結後以中壢興
    國郵局第562 號存證信函定21日以上期間，催告相對人就上
    開假扣押之執行所受之損害行使權利，惟該存證信函因候投
    逾期而遭退件，聲請人乃聲請本院桃園簡易庭以98年度桃簡
    聲字第9 號裁定准予將上開存證信函公示送達，茲相對人未
    於所定期間內行使權利，爰依民事訴訟法第104 條第1 項第
    3 款之規定，聲請返還上開提存物等語，並提出本院92年度
    桃簡移調字第60號調解筆錄、本院民事執行處通知、本院92
    年度存字第215 號提存書、國庫存款收款書、本院96年度全
    聲字第473 號民事裁定暨其確定證明書、本院98年度桃簡聲
    字第9 號民事裁定暨其確定證明書影本等件為證。
三、經查，聲請人主張之事實，除有其提出之上開證據附卷可稽
    外，並經本院依職權調取上開假扣押卷宗、提存卷宗、撤銷
    假扣押卷宗、民事簡易程序卷宗核閱屬實，揆諸前開說明，
    足見本件已合乎前述「訴訟終結」之要件。其次，聲請人於
    97年7 月15日曾以中壢興國郵局第562 號存證信函催告受擔
    保利益人即相對人就上開假扣押之執行所受之損害行使權利
    ，因該存證信函候投逾期遭退件，而聲請本院桃園簡易庭以
    98年度桃簡聲字第9 號裁定准予將上開存證信函公示送達，
    聲請人亦於98年4 月17日將公示送達公告及民事裁定刊登於
    新聞紙，於98年5 月7 日發生送達之效力，此有刊登之新聞
    紙附於上開公示送達卷可憑，再相對人經定期催告，迄未對
    聲請人行使權利，有本院民事科查詢簡答表2 紙。綜上，聲
    請人聲請返還擔保金，核無不合，應予准許。
四、爰裁定如主文。
中    華    民    國    99    年    3     月    25    日
                 民事第二庭    法  官  劉佩宜
上列正本證明與原本無異
如不服本裁定，應於裁定送達後10日內向本院提出抗告狀，並繳
納抗告費新台幣1,000 元。
中    華    民    國    99    年    3     月    26    日
                               書記官  賴柏仲

司法院資訊處製作；財團法人民間司法改革基金會備份。
